臺灣高雄地方法院刑事判決　　　　　　　　　　　　　九十一年度訴字第五三四號
　　公　訴　人　臺灣高雄地方法院檢察署檢察官
　　被　　　告　甲○○
右列被告因違反毒品危害防制條例案件，經檢察官提起公訴（九十一年度毒偵字第一
二四號）及移請併案審理（九一年度毒偵字第四一０號），本院判決如左：
    主  文
甲○○連續施用第一級毒品，累犯，處有期徒刑玖月。扣案注射針筒貳支、吸管壹支
（均含海洛因殘渣）均沒收銷毀之。
    事  實
一、甲○○前於民國八十四年間，因違反麻醉藥品管理條例案件經臺灣彰化地方法院
    ，判決處有期徒刑三月確定，於八十五年三月十一日易科罰金執行完畢，又於八
    十八年間因竊盜案件，經臺灣屏東地方法院判決處有期徒刑三月確定，自八十八
    年十一月三十日起入監執行，至八十九年二月六日執行完畢。尤不知悔悟，曾因
    施用毒品案件，經本院裁定送觀察、勒戒，因有繼續施用毒品傾向，經裁定送強
    制戒治，執行強制戒治期滿後，由台灣高雄地方法院檢察署檢察官於八十八年十
    二月十三日以八十八年度偵緝字第八九七號不起訴處分確定。又基於概括犯意，
    自八十九年六月中旬某日起至九十年二月四日止，連續施用第一級毒品海洛因及
    第二級毒品安非他命多次，為台灣高雄地方法院檢察署檢察官以八十九年度毒偵
    字第六五三八、六六五八號、七０六六號、七五九九號、八三二八號提起公訴及
    併案審理（九十年度毒偵字第二七四號、第七八四號），經台灣高等法院高雄分
    院於九十年七月三十一日，以九十年度上訴字第九三八號判決駁回上訴，並於九
    十年八月二十二日確定在案。並為台灣高雄地方法院以九十年度毒聲字第一一０
    號裁定令入戒治處所施以強制戒治，屆滿三月後停止戒治，所餘戒治期間交付保
    護管束。詎甲○○猶不知悔改，自九十年十一月間某日誌同年十二月十一日下午
    五時許之停止戒治期間，基於施用海洛因之概括犯意施用海洛因多次，先於九十
    年十二月廿七日十八時五十分許，在高雄縣梓官鄉○○路一八一巷四號住處，為
    警當場查獲，並扣得注射針筒二支及吸管一支，又於同年十二月十一日在前址巷
    內為警查獲。
二、案經高雄縣警察局岡山分局報告臺灣高雄地方法遠檢察署檢察官偵查起訴及併案
    審理。
    理  由
一、訊據被告甲○○對於右揭犯罪事實坦承不諱，而被告先後為警查獲時所採取之尿
    液檢體，經送高雄縣衛生局以免疫學分析法檢驗，均呈嗎啡陽性反應，分別有該
    局九一煙檢字第二十二及二十六號煙毒尿液檢驗成績書附卷可稽。而扣案之注射
    針桶二支及吸管一支經送高雄醫學院附設中和紀念醫院檢驗，證實含有海洛因殘
    餘，亦有該院九十一年三月十九日編號９１０３－８９、９１０３－９０號檢驗
    報告單可資為證。是被告自白與證據相符，其確有施用海洛因之犯行無疑。再查
    ：被告前因施用毒品案件，經本院裁定送觀察、勒戒，因有繼續施用毒品傾向，
    經裁定送強制戒治，執行強制戒治期滿後，由台灣高雄地方法院檢察署檢察官於
    八十八年十二月十三日以八十八年度偵緝字第八九七號不起訴處分確定。又基於
    概括犯意，自八十九年六月中旬某日起至九十年二月四日止，連續施用第一級毒
    品海洛因及第二級毒品安非他命多次，為台灣高雄地方法院檢察署檢察官以八十
    九年度毒偵字第六五三八、六六五八號、七０六六號、七五九九號、八三二八號
    提起公訴及併案審理（九十年度毒偵字第二七四號、第七八四號），經台灣高等
    法院高雄分院於九十年七月三十一日，以九十年度上訴字第九三八號判決駁回上
    訴，並於九十年八月二十二日確定在案等事實，有前開不起訴處分書、判決、台
    灣高等法院被告全國前案紀錄表與臺灣高雄地方法院檢察署刑案資料查註記錄表
    各一份在卷可稽。綜上所述，被告三犯毒品危害防制條例第十條第一項之罪之事
    證明確，應予依法論科。
三、按犯毒品危害防制條例第十條之施用毒品罪者，檢察官應先將被告送勒戒處所觀
    察、勒戒，經觀察、勒戒後，無繼續施用傾向者，應由檢察官為不起訴之處分。
    依前項規定為不起訴處分後，三犯同條例第十條之罪者，不適用前項之規定（即
    仍依法追訴其施用毒品之罪刑）。毒品危害防制條例第二十條第二項、第三項定
    有明文。是被告曾因施用毒品案件，經依首揭條文裁定送觀察、勒戒並戒治期滿
    ，由檢察官為不起訴處分確定，嗣後於五年內再犯施用毒品之罪，經觀察、勒戒
    後，認有繼續施用毒品傾向，由檢察官提起公訴，並經法院判處徒刑確定。其於
    再犯判決確定後三犯施用第一級毒品海洛因之行為，核其所為，係犯毒品危害防
    制條例第十條第一項之罪。被告所為先後數次施用第一級毒品之行為，時間緊接
    ，所犯罪名相同，顯係出於概括之犯意為之，為連續犯，爰依刑法第五十六條之
    規定以一罪論，並加重其刑。又被告因施用第一級毒品前持有毒品之行為，本應
    論以持有之罪，惟各該次持有毒品之行為均為其後施用毒品之行為所吸收，不另
    論罪。再者，被告前曾因違反麻醉藥品管理條例案件經臺灣彰化地方法院，判決
    處有期徒刑三月確定，於八十五年三月十一日易科罰金執行完畢，又於八十八年
    間因竊盜案件，經臺灣屏東地方法院判決處有期徒刑三月確定，自八十八年十一
    月三十日起入監執行，至八十九年二月六日執行完畢之事實，有台灣高雄地方法
    院檢察署刑案資料查註紀錄表可資為證，其於五年內再犯本件有期徒刑以上之罪
    ，為累犯，依法加重其刑，並依法遞加之。本院審酌被告犯罪後坦承犯行，且其
    施用毒品之犯行，性質上乃屬對自我身心健康之自戕行為，其行為本身對社會所
    造成之危害並非直接、巨大，以及其犯罪動機、目的、手段及所生危害等一切情
    事，量處如主文所示之刑，以資懲儆，並促向善之心。此外，扣案之針筒二支及
    吸管一支，送驗結果均含有海洛因殘餘，因與毒品海洛因不能分離，應視同毒品
，依毒品危害防制條例第十八條第一項前斷之規定，宣告沒收。
四、公訴人雖未就被告於九十年十二月十一日為警查獲之施用毒品犯行提起公訴（即
    九十一年毒偵字第四一０號案件），然因該部分之犯罪事實，與本件業經起訴部
    分，具有連續犯之裁判上一罪關係，為起訴效力所及，本院自得併予審究，附此
    敘明。
據上論斷，應依刑事訴訟法第二百九十九條第一項前段，毒品危害防制條例第十條第
一項、第十八條第一項前段，刑法第十一條前段、第五十六條、第四十七條，判決如
主文。
中      華      民      國    九十一    年      三      月    二十九    日
                                  臺灣高雄地方法院刑事第二庭
                                          法  官  卓立婷
右正本證明與原本無異。
如不服本判決，應於判決送達後十日內，向本院提出上訴狀。
                                          書記官    陳家宏
中    華    民    國      九十一      年      四      月      三      日
